臺灣新北地方法院民事裁定
111年度小上字第167號
上  訴  人  蔡清安  
被上訴人    旺旺友聯產物保險股份有限公司

法定代理人  劉自明  

上列當事人間請求侵權行為損害賠償事件，上訴人對於中華民國
111年7月28日本院板橋簡易庭109年度板小字第1523號第一審判
決提起上訴，本院判決如下：
    主  文
上訴駁回。
第二審訴訟費用新臺幣壹仟伍佰元由上訴人負擔。
    理  由
一、上訴意旨略以：伊駕駛車號000-0000車輛與被上訴人承保之
    前車即車號000-0000車輛（下稱車號000-0000車輛），於系
    爭車禍發生時，均行駛於內線快車道，且為綠燈號誌，車號
    000-0000車輛行駛中突然停車，致伊煞車不及追撞，有警方
    在系爭車禍現場丈量之相關資料可證。車號000-0000車輛駕
    駛於系爭車禍事故現場向伊表示，係為讓行駛於慢車道車輛
    駛進快車道因而停車。惟行駛於慢車道車輛要禮讓快車道車
    輛，前車車主反而為禮讓慢車道車輛切入快車道突然停車，
    顯然違反交通規則及常理。伊於系爭車禍發生時有同意修復
    恢復原狀，前車車主則稱其車輛有保險找保險公司就好，當
    下已成立和解各自處理。被上訴人曾向公所申請調解請求伊
    賠償費用為新臺幣（下同）1萬3千元，提起本件訴訟後請求
    賠償金額竟提高，顯不合理。況過失比例通常為3：7。又原
    審原訂於111年6月2日審理辯論，結果無故改期害伊苦等外
    ，又改於111年7月14日再行審理，拖延時間致伊增加損害賠
    償金額之遲延利息，且伊於111年7月14日僅遲到幾分鐘庭期
    竟已結束，致伊未能到庭等語，並聲明：原判決廢棄，被上
    訴人在第一審之訴及假執行聲請均駁回。
二、按對於小額程序之第一審判決之上訴，非以其違背法令為理
    由，不得為之，而所謂判決違背法令，乃指判決不適用法規
    或適用不當；民事訴訟法第436條之24第2項、第436條之32
    第2項準用第468條定有明文。次按取捨證據、認定事實屬於
    事實審法院之職權，若其取證、認事，並不違背法令及經驗
    法則、論理法則或證據法則，即不許任意指摘其採證或認定
    不當，以為上訴理由（最高法院109年度台上字第1564號判
    決意旨參照）。
  ㈠本件上訴人係對於小額訴訟程序之第一審判決（本院板橋簡
    易庭109年度板小字第1523號第一審判決）提起上訴，就其
    上訴理由之指摘，無非乃以原審以被上訴人主張上訴人於10
    9年7月16日下午8時39分許駕駛車號000-0000號營業小客車
    ，行經新北市○○區○○路○段000號時，因未保持安全距離之過
    失，致撞及被上訴人所承保訴外人李承興所有並駕駛之車號
    000-0000號車輛，致該車輛因而受損，經以40,242元（含工
    資7,412元、烤漆12,638元、零件20,192元）估修，被上訴
    人承保之車號000-0000號車輛所受損害之合理修復費用為上
    開扣除折舊額之零件費用2,807元及其他無須折舊之工資7,4
    12元及烤漆12,638元，共計22,857元（計算式：2,807元＋7,
    412元+12,638元），應予准許，未審酌上訴人已與車號000-
    0000車輛車主和解，以及被上訴人請求之金額與其於公所申
    請調解時不一致，並違反過失比例原則云云，僅係就原審法
    院所為事實認定、證據取捨之範疇加以爭執，並未指明原審
    判決有何違背法令之處，及所違背法令之具體條項內容，揆
    諸前揭法條規定及說明，難認已合法表明上訴理由。
　㈡次按當事人於第二審程序不得提出新攻擊或防禦方法，但因
    原法院違背法令致未能提出者，不在此限，民事訴訟法第43
    6條之28亦定有明文。而小額訴訟程序當事人在第一審法院
    未主張之事實，至上訴審始行主張者，應與在上訴審提出新
    攻擊防禦方法同論。是小額訴訟程序上訴人未於第一審主張
    某項事實，至第二審始行主張，並以之為指摘原判決違背法
    令之上訴理由者，其上訴自亦不能認為合法（最高法院20 
    年上字第439號判例意旨參照）。查本件上訴人雖以其於原
    審111年7月14日言詞辯論期日遲到幾分鐘竟已閉庭，原審判
    決有未審酌車號000-0000車輛行駛於快車道上突然停車讓慢
    車道車輛切入快車道，致伊閃避不及追撞，系爭車禍係肇因
    於車號000-0000車輛違反交通規則及常理云云，然上訴人並
    未證明其未能及時提出證據資料係因原審法院違背法令所致
    ，依前揭說明，上訴人所提新攻擊防禦方法自法非之所許，
    仍不得謂此部分係合法表明上訴理由，其以該項理由提起本
    件上訴部分，顯難認為合法而應予駁回。
　㈢至於上訴人復抗辯原審變更期日致伊應負擔之損害賠償遲延
    利息增加云云，然此部分上訴理由亦未表明：㈠原判決所違
    背之法令及其具體內容，㈡依訴訟資料可認為原判決有違背
    法令之具體事實，亦難認為已對第一審判決之違背法令有具
    體之指摘，其上訴亦難認為合法。　
三、綜上所述，上訴人所持上訴理由，核其內容均係就原審所為
    事實認定、證據取捨之範疇加以爭執，並未具體指摘原判決
    如何不適用法規、或適用法規不當、或有民事訴訟法第469
    條第1款至第5款所定情事，及揭示該法規之條項或其內容，
    實難認上訴人已於上訴狀內依法表明原判決如何具體違背法
    令，故依前揭法條規定及裁定意旨，本件上訴未具備上訴之
    合法程序，其上訴自難認為合法，依法應予駁回。
四、本件第二審訴訟費用應依民事訴訟法第436條之32第1項準用
    第436條之19條第1項規定，確定其數額為1,500元，應由上
    訴人負擔。
五、據上論結，本件上訴不合法，依民事訴訟法第436條之32第1
    項、第2項、第444條第1項前段、第436條之19第1項、第95
    條、第78條，裁定如主文。
中　　華　　民　　國　　111 　年　　11　　月　　7 　　日

                  民事第一庭    審判長法　官  張紫能　
　　　　　　　　　
　                                    法  官  張惠閔
　　　　　　　　　
　　　　　　　　　                    法  官  朱慧真　　
以上正本係照原本作成
本判決不得上訴。
中　　華　　民　　國　　111 　年　　11　　月　　7 　　日
                                      書記官　黃翊芳